臺灣臺南地方法院民事裁定　　　　　　 100年度小上字第22號
上　訴　人　李凱益
被上訴人　　卓朕鴻
上列當事人間請求侵權行為損害賠償事件，上訴人對於民國100
年7 月13日本院新市簡易庭100 年度新小字第218 號第一審民事
判決提起上訴，本院裁定如下：
    主    文
上訴駁回。
第二審訴訟費用新台幣壹仟伍佰元由上訴人負擔。
    理    由
一、本件上訴意旨略以：被上訴人之子騎車行為是否可行，法院
    認同此舉乃是個人行為，不視為此案中。被上訴人所言甚差
    ，當時上訴人從後跟隨被上訴人之子沒有惡意，心想差點害
    上訴人車禍，身心恐懼要有不測或因追撞事情導致上訴人終
    身殘廢誰擔當，難道前往問清楚事由並將好言勸導，誰知道
    上訴人追上被上訴人之子車子剛停未下車，眼見被上訴人一
    拳從上訴人頭上攻擊致使上訴人跌倒於地，當時也不知情此
    人是被上訴人與被上訴人之子，該人於上訴人之友人衝動性
    急跳下車就與被上訴人之子互毆，而上訴人卻是遭被上訴人
    先行拳頭揮往頭部一記，才會怒氣上來與被上訴人互打，難
    道上訴人先被打還需被法院判賠錢給被上訴人，心當不服此
    判定。上訴人父母於此事發生後，均有協同上訴人到被上訴
    人店中、大灣派出所、調解委員會、法院處理，被上訴人第
    一次要求賠償新台幣20萬元，上訴人父母異口同聲告知上訴
    人被打還要賠，公理何在，上訴人父母願上法庭聲明案由及
    是否提出告訴。又事發當時為何有警員介入更要求上訴人及
    友人認罪賠償，有人證在場，且上訴人當時並未進入被上訴
    人店中，被上訴人則是衝往路中打上訴人，當時也不知道被
    上訴人是誰，更不知道2 人是父子關係，此事是否有詐，為
    此提起上訴等語。
二、按對於小額程序之第一審裁判之上訴，非以其違背法令為理
    由，不得為之。所謂判決違背法令，乃指判決不適用法規或
    適用不當，或有民事訴訟法第469 條所列第1 款至第5 款事
    由時，其判決當然為違背法令。又當事人於小額訴訟事件之
    第二審程序不得提出新攻擊或防禦方法。又上訴不合法者，
    第二審法院應以裁定駁回之。民事訴訟法第436 條之24第2
    項、第436 條之32第2 項準用第468 條及第469 條第1 款至
    第5 款、第436 條之28前段、第444 條第1 項前段分別定有
    明文。並參照同法第436 條之25規定及最高法院71年台上字
    第314 號判例意旨，則當事人提起上訴，如依民事訴訟法第
    468 條規定，以小額程序之第一審判決有不適用法規或適用
    法規不當為理由時，其上訴狀或理由狀應有具體之指摘，表
    明原判決所違背之法令及其具體內容，以及依訴訟資料可認
    為原判決有違背法令之具體事實，並揭示該法規之條項或其
    內容，若係成文法以外之法則，應揭示該法則之旨趣，倘為
    司法院解釋或最高法院之判例，則應揭示該解釋或判例之字
    號或其內容，如以民事訴訟法第469 條第1 款至第5 款所列
    情形為理由時，其上訴狀或理由書，應揭示合於該條款之事
    實。上訴狀或理由書如未依此項方法表明，或其所表明者，
    顯與上開法條規定不相合時，難認為已對小額程序之第一審
    判決之違背法令有具體之指摘，其上訴即不合法。
三、經查本件上訴人對小額程序之第一審判決提起上訴，並未具
    體指出原審判決有如何違背法令情事，更未指明原審判決所
    違反之法令條項或其內容以及依訴訟資料有何判決違背法令
    之具體事實，核其上訴意旨主張之內容，均屬事實上之爭執
    ，且其上訴請求傳訊證人以證明事發當時有警員介入更要求
    上訴人及友人認罪賠償等情，均未經上訴人於原審提出，而
    新攻擊、防禦方法既不得於本件小額訴訟之第二審程序提出
    ，本院自不得審究上訴人此部分之主張。是參照前開說明，
    足認上訴人之上訴未合法表明上訴理由，從而其執上開事由
    提起上訴，顯不合法，應予駁回。
四、次按於小額訴訟之上訴程序，法院為訴訟費用之裁判時，應
    確定其費用額。又訴訟費用，由敗訴之當事人負擔。民事訴
    訟法第436 條之19第1 項、第436 條之32第1 項及第78條規
    定甚明。本件上訴既不合法，上訴人支出之第二審裁判費用
    1,500 元，自應由上訴人負擔，是上訴人應負擔之訴訟費用
    額確定為1,500 元。
據上論結，本件上訴為不合法，依民事訴訟法第436 條之32第1
項、第2 項、第436 條之19第1 項、第444 條第1 項前段、第95
條、第78條，裁定如主文。
中    華    民    國   100    年    9     月    2     日
                  民事第三庭    審判長法  官  杭起鶴
                                      法  官  王淑惠
                                      法  官  林雯娟
以上正本係照原本作成。
本裁定不得抗告。
中    華    民    國   100    年    9     月    2     日
                                      書記官  楊建新